臺灣臺中地方法院宣示判決筆錄         100年度易字第2440號
公  訴  人  臺灣臺中地方法院檢察署檢察官
被      告  蔡宗諺
上列被告因違反保護令案件，經檢察官提起公訴（100年度偵字
第8335號）後，聲請改依協商程序而為判決，本院裁定進行認罪
協商程序，於中華民國100年8月31日下午4時整，在本院第10法
庭宣示判決，出席職員如下：
      法  官  廖慧如
      書記官  張宏清
      通  譯  楊文瑲
法官起立朗讀判決主文、犯罪事實要旨、處罰條文、附記事項及
告以上訴限制、期間並提出上訴狀之法院，且諭知記載其內容：
一、主    文：
    蔡宗諺犯違反保護令罪，處有期徒刑參月，如易科罰金，以
    新臺幣壹仟元折算壹日。緩刑貳年，緩刑期間付保護管束。
二、犯罪事實要旨：
    蔡宗諺原為唐靜怡之夫（雙方業於民國100年3月9日經法院
    調解離婚），二人間具有家庭暴力防治法第3條第1款所稱之
    家庭成員關係。蔡宗諺前於99年6月間，因對唐靜怡實施家
    庭暴力行為，經唐靜怡向臺灣南投地方法院聲請核發保護令
    ，嗣經前開法院於99年8月6日，以99年度家護字第207號民
    事通常保護令，裁定命蔡宗諺不得對於唐靜怡實施家庭暴力
    ，亦不得對於唐靜怡為騷擾行為，該保護令之有效期間為10
    個月。上開保護令嗣於99年8月13日經警送達予蔡宗諺知悉
    ，詎蔡宗諺竟基於違反保護令之犯意，於100年1月24日15時
    許，雙方在本院開完民事離婚訴訟事件步出法庭後，蔡宗諺
    即拉著其女蔡ＯＯ（真實姓名年籍詳卷）離去，欲將其拉往
    車上，唐靜怡發現後，隨即沿途追趕，嗣追趕至位於臺中市
    ○區○○路1段138號之大同國小前時，蔡宗諺為阻止唐靜怡
    帶回蔡ＯＯ，竟出手勒住蔡ＯＯ之頸部，蔡ＯＯ當場受驚嚇
    而大哭，蔡宗諺與唐靜怡發生口角爭執後，竟基於違反保護
    令之犯意，憤而以徒手推打唐靜怡之胸口，並徒手拉扯唐靜
    怡之右手臂等處，致唐靜怡受有胸口紅腫及右前臂擦傷等傷
    害（傷害部分業經撤回告訴），以此方式對唐靜怡實施身體
    上之不法侵害行為，而違反法院所核發之前揭保護令。
三、處罰條文：
    家庭暴力防治法第61條第1款、第38條第1項，刑法第11條前
    段、第41條第1項前段、第74條第1項第1款。
四、附記事項：
（一）爰依家庭暴力防治法第38條第1項規定：「犯家庭暴力罪
      或違反保護令罪而受緩刑之宣告者，在緩刑期內應付保護
      管束。」，宣告被告於緩刑期內應付保護管束。
（二）另依家庭暴力防治法第38條第4項規定，將本件被告受緩
      刑宣告之事，立即通知被害人唐靜怡及其住居所所在地之
      警察機關。
五、協商判決除有刑事訴訟法第455條之4第1項第1款於本訊問程
    序終結前，被告撤銷協商合意或檢察官撤回協商聲請者；第
    2款被告協商之意思非出於自由意志者；第4款被告所犯之罪
    非第455條之2第1項所定得以協商判決者；第6款被告有其他
    較重之裁判上一罪之犯罪事實者；第7款法院認應諭知免刑
    或免訴、不受理者情形之一，及違反同條第2項「法院應於
    協商合意範圍內為判決；法院為協商判決所科之刑，以宣告
    緩刑或二年以下有期徒刑、拘役或罰金為限」之規定者外，
    不得上訴。
六、如有上開可得上訴情形，得自收受宣示判決筆錄送達之日起
    10日內，向本院提出上訴書狀，上訴於第二審法院。又上訴
    書狀如未敘述理由，應於上訴期間屆滿後20日內補提理由書
    於本院。
中    華    民    國    100    年    8    月    31    日
                        臺灣臺中地方法院刑事第十庭
                                    書記官  張宏清
                                    法  官  廖慧如
上為正本係照原本作成
                                    書記官  張宏清
中    華    民    國    100    年    8    月    31    日